臺灣彰化地方法院刑事判決　　　　　　 100年度易字第233號
公　訴　人　臺灣彰化地方法院檢察署檢察官
被　　　告　柯志中
上列被告因違反毒品危害防制條例案件，經檢察官提起公訴（10
0年度毒偵字第154號），本院判決如下：
    主  文
柯志中施用第二級毒品，累犯，處有期徒刑捌月。
    犯罪事實
一、柯志中前於民國89年間因施用毒品案件，經本院裁定移送觀
    察、勒戒後，認無繼續施用毒品之傾向，於90年3 月5 日釋
    放出所，並由臺灣彰化地方法院檢察署檢察官以89年度毒偵
    字第4063號不起訴處分確定。復於94年間，因連續施用第二
    級毒品案件，經本院以94年度易字第368 號判處有期徒刑7
    月確定（第1 案）；95年間另因偽證案件，經本院以95年度
    訴字第114 號判處有期徒刑3 月確定（第2 案）；同年間又
    因連續施用第二級毒品，經本院以94年度易字第1462號判處
    有期徒刑8 月確定（第3 案），上開第2 、3 案再經本院以
    95年度聲字第1457號裁定定應執行有徒刑9 月確定，並與第
    1 案接續執行，於96年1 月30日縮短刑期徒執行完畢出監。
    近又因施用第二級毒品案件，經本院以99年度易字第74 5號
    判處有期徒刑7 月確定（現執行中）。
二、詎柯志中仍不知悔改，又基於施用第二級毒品甲基安非他命
    之犯意，於99年11月19日上午7 時許，在彰化縣彰化市八卦
    山上某廟宇內，以將甲基安非他命置於鋁箔紙上點火燒烤成
    煙霧狀後再吸入體內之方式，施用第二級毒品甲基安非他命
    1 次。嗣因另涉違反毒品危害防制條例遭通緝，於99年11月
    21日上午9 時許，經警在彰化縣彰化市第二公墓逮捕到案，
    並徵得其同意後採取尿液檢體送驗，結果呈現甲基安非他命
    陽性反應，而查悉上情。
三、案經彰化縣警察局和美分局報請臺灣彰化地方法院檢察署檢
    察官偵查起訴。
    理  由
一、上開犯罪事實，有下列證據可資證明：
    (一)彰化縣警察局和美分局委託檢驗尿液代號與真實姓名對
        照認領單。
    (二)詮昕科技股份有限公司濫用藥物尿液檢驗報告。
    (三)臺灣高等法院被告前案紀錄表，及偵卷所附刑案資料查
        註紀錄表。
    (四)被告於本院警詢及本院審理時之自白。
二、論罪科刑：
    (一)按毒品危害防制條例於92年7月9日修正公布，自93年1
        月9日施行，其中第20條、第23條將施用毒品之刑事處
        遇程序，區分為「初犯」及「5年內再犯」、「5年後再
        犯」。依其立法理由之說明：「初犯」，經觀察、勒戒
        或強制戒治後，應為不起訴處分或不付審理之裁定；經
        觀察、勒戒或強制戒治執行完畢釋放後，「5年內再犯
        」者，因其再犯率甚高，原實施之觀察、勒戒及強制戒
        治既已無法收其實效，爰依法追訴或裁定交付審理。至
        於經觀察、勒戒或強制戒治執行完畢釋放後，「5年後
        再犯」者，前所實施之觀察、勒戒或強制戒治已足以遮
        斷其施用毒品之毒癮，為期自新及協助其斷除毒癮，仍
        適用「初犯」規定，先經觀察、勒戒或強制戒治之程序
        。從而依修正後之規定，僅限於「初犯」及「5年後再
        犯」二種情形，始應先經觀察、勒戒或強制戒治程序。
        倘被告於5年內已再犯，經依法追訴處罰，縱其第3次（
        或第3次以上）再度施用毒品之時間，在初犯經觀察、
        勒戒或強制戒治執行完畢釋放5年以後，已不合於「5年
        後再犯」之規定，且因已於「5年內再犯」，顯見其再
        犯率甚高，原實施觀察、勒戒或強制戒治，已無法收其
        實效，即應依該條例第10條處罰（最高法院95年第7次
        及97年第5次刑事庭會議決議參照）。查本件被告前因
        施用毒品案件，經送觀察勒戒執行完畢釋放後5年內，
        仍因施用毒品犯行而遭訴追、判刑（參見犯罪事實欄所
        載），是本件被告並不合於「5年後再犯」之規定，揆
        諸上開說明，被告所為已符合毒品危害防制條第23條第
        2項之所定之追訴要件，並無「初犯」規定之適用，自
        毋須再重新施予觀察、勒戒之處遇程序，而應直接訴追
        處罰。
    (二)核被告所為，係犯毒品危害防制條例第10條第2項之施
        用第二級毒品罪。被告於施用前持有第二級毒品之低度
        行為，應為施用之高度行為所吸收，不另論罪。
    (三)被告之前案紀錄，有臺灣高等法院被告前案紀錄表，及
        偵卷所附刑案資料查註紀錄表在卷可參。其於上開受有
        期徒刑宣告之案件執行完畢後5 年內，故意再犯本件有
        期徒刑以上之罪，為累犯，應依刑法第47條第1 項之規
        定，加重其刑。
    (四)爰審酌被告前有施用毒品之前科，復曾執行觀察勒戒之
        處分，及多次因施用毒品案件入獄服刑，猶未能戒除毒
        癮，而再為本件施用毒品之犯行，尚乏禁絕毒害之決心
        ，惟其近因另案所犯施用毒品罪遭判刑而尚在執行，且
        其於本院審理時雖能坦認犯行，惟於本院審理中經通緝
        到案，暨審酌被告之智識程度、素行紀錄、生活狀況（
        離婚、一人獨居在外工作）等一切情狀，量處如主文所
        示之刑，以資儆懲。
三、如不服本判決應於收受判決後10日內向本院提出上訴書狀，
    並應敘述具體理由。其未敘述上訴理由者，應於上訴期間屆
    滿後20日內向本院補提理由書（須附繕本），切勿逕送上級
    法院。
據上論斷，應依刑事訴訟法第299條第1項前段，毒品危害防制條
例第10條第2項，刑法第11條前段、第47條第1項，判決如主文。
本案經檢察官賴志盛到庭執行職務。
中    華    民    國   100    年    8     月    4     日
                  刑事第七庭      法  官  黃玉齡
以上正本證明與原本無異。
如不服本判決，應於收受判決後10日內向本院提出上訴書狀，並
應敘述具體理由；其未敘述上訴理由者，應於上訴期間屆滿後20
日內向本院補提理由書（均須按他造當事人之人數附繕本「切勿
逕送上級法院」）。
中    華    民    國   100    年    8     月    4     日
                                  書記官  黃鏽金
附錄論罪科刑法條：
毒品危害防制條例第10條
施用第一級毒品者，處6月以上5年以下有期徒刑。
施用第二級毒品者，處3年以下有期徒刑。